臺灣臺中地方法院刑事判決　　　　　　　　　　　　九十四年度訴字第一七八六號
　　公　訴　人　臺灣臺中地方法院檢察署檢察官
　　被　　　告　甲○○
右列被告因毒品危害防制條例案件，經檢察官提起公訴（九十四年度毒偵字第二六一
七號），被告於準備程序中就被訴事實為有罪之陳述，本院合議庭裁定由受命法官獨
任進行簡式審判程序，茲判決如左：
    主  文
甲○○連續施用第一級毒品，累犯，處有期徒刑拾月；扣案之第一級毒品海洛因拾玖
小包（經送驗結果含第一級第六項毒品海洛因成分，淨重玖點壹貳公克【空包裝重伍
點參肆公克】），沒收銷燬之；供盛裝第一級毒品海洛因所用之Ａｉｒｗａｖｅｓ口
香糖袋壹個，沒收之。又施用第二級毒品，累犯，處有期徒刑肆月。應執行有期徒刑
壹年；扣案之第一級毒品海洛因拾玖小包（經送驗結果含第一級第六項毒品海洛因成
分，淨重玖點壹貳公克【空包裝重伍點參肆公克】），沒收銷燬之；供盛裝第一級毒
品海洛因所用之Ａｉｒｗａｖｅｓ口香糖袋壹個，沒收之。
    犯罪事實
一、甲○○前於民國八十四年間因違反麻醉藥品管理條例案件，經本院於八十四年六
    月十三日以八十四年度易字第一九○九號判處有期徒刑七月確定，另於同年間因
    違反肅清煙毒條例、麻醉藥品管理條例案件，經本院於八十五年一月三十一日以
    八十四年度訴字第三○一四號判決有期徒刑三年二月、八月，經定應執行有期徒
    刑三年六月確定，又於八十六年間再度違反肅清煙毒條例、麻醉藥品管理條例案
    件，針對違反肅清煙毒條例部分，經臺灣高等法院臺中分院於八十六年十二月二
    十三日以八十六年度上訴字第二六○二號判處有期徒刑三年六月確定，而違反麻
    醉藥品管理條例案件部分，則由本院於八十六年九月十八日以八十六年度訴字第
    二一九一號判處有期徒刑一年，經定應執行有期徒刑四年四月確定，前開各罪於
    九十三年十月八日執行完畢；甲○○再於九十一年間，因毒品危害防制條例案件
    ，經本院裁定送勒戒處所實施觀察、勒戒後，認有繼續施用毒品之傾向，復經本
    院於九十一年二月七日以九十一年度毒聲字第四六○號裁定送強制戒治後，嗣於
    九十一年七月十五日經本院以九十一年度毒聲字第一八七三號裁定停止戒治所餘
    期間付保護管束，於九十二年三月二十六日期滿未經撤銷執行完畢，再經臺灣臺
    中地方法院檢察署檢察官於九十二年四月九日以九十二年度戒毒偵字第一五三號
    為不起訴處分確定。竟仍不知戒惕，基於施用第一級毒品海洛因之概括犯意，自
    九十四年二月間某日起至九十四年三月三日上午十一時許止，在臺中縣霧峰鄉○
    ○路上之葡京遊藝場內，將海洛因毒品摻在香煙內點燃後吸取其煙之方式，連續
    施用第一級毒品海洛因二十餘次；復另基於施用第二級毒品甲基安非他命之犯意
    ，於九十四年三月一日下午四時許，上開地點，以將甲基安非他命置於玻璃球內
    點燃後吸取其煙之方式施用第二級毒品甲基安非他命一次。嗣為警於九十四年三
    月三日下午一時三十五分許，在曾享能承租位於臺中縣大里市○○路一七六巷八
    號之一住處門前查獲，並扣得第一級毒品海洛因十九小包（經送驗結果含第一級
    第六項毒品海洛因成分，淨重九點一二公克【空包裝重五點三四公克】）及甲○
    ○所有供盛裝第一級毒品海洛因所用之Ａｉｒｗａｖｅｓ口香糖袋一個。
二、案經臺中縣警察局烏日分局報告臺灣臺中地方法院檢察署檢察官偵查起訴。
    理  由
一、右揭犯罪事實，業據被告甲○○分別於警訊、本院準備程序及簡式審判程序中供
    承明確，經查：
（一）另被告於查獲之際於臺中縣警察局烏日分局所採集之尿液，經送請詮昕科技股
      份有限公司以氣相層析質譜儀（GC/MS）檢驗結果，係呈安非他命、甲基安非
      他命、可待因、嗎啡藥物均為陽性反應，有該公司九十四年三月十六日出具之
      濫用藥物尿液檢驗報告書、委託鑑驗尿液與真實姓名對照表各一份附卷可稽（
      見偵查卷第二五、二六頁），復有被告甲○○身上扣得之海洛因十九小包（經
      點三四公克】），有法務部調查局九十四年五月三十日調科壹字第120015642
      號鑑定通知書一紙（見本院卷第二三頁）及被告所有供盛裝第一級毒品海洛因
      所用之Ａｉｒｗａｖｅｓ口香糖袋一個可證，是以被告自白於九十四年二月間
      某日起至九十四年三月三日上午十一時許止，連續施用第一級毒品海洛因二十
      餘次；復於九十四年三月一日下午四時許施用第二級毒品甲基安非他命一次等
      語，即有所據，信屬可採。
（二）被告曾於九十一年間，因毒品危害防制條例案件，經本院裁定送勒戒處所實施
      觀察、勒戒後，認有繼續施用毒品之傾向，復經本院於九十一年二月七日以九
      十一年度毒聲字第四六○號裁定送強制戒治後，嗣於九十一年七月十五日經本
      院以九十一年度毒聲字第一八七三號裁定停止戒治所餘期間付保護管束，於九
      十二年三月二十六日期滿未經撤銷執行完畢，再經臺灣臺中地方法院檢察署檢
      察官於九十二年四月九日以九十二年度戒毒偵字第一五三號為不起訴處分確定
      等情，有臺灣高等法院被告全國前案紀錄表、臺灣臺中地方法院檢察署刑案資
      料查註紀錄表等件在卷可憑，則被告本件係五年內再犯毒品危害防制條例第十
      條第一、二項之罪，應臻明確。
（三）綜上，本件被告自白與事證相符，被告右揭犯行明確，堪以認定。
二、按海洛因、安非他命係毒品危害防制條例第二條第二項第一款、第二款所定之第
    一級毒品、第二級毒品，不得非法施用。是以：
（一）核被告自九十四年二月間某日起至九十四年三月三日上午十一時許止，連續施
      用第一級毒品海洛因二十餘次之部分，均係犯毒品危害防制條例第十條第一項
      之施用第一級毒品罪。另被告於九十四年三月一日下午四時許施用第二級毒品
      甲基安非他命一次之犯行，則係犯同條第二項之施用第二級毒品罪。被告持有
      第一級毒品海洛因及第二級毒品安非他命後，進而施用，其持有之低度行為應
      為施用之高度行為所吸收，不另論以持有第一級毒品罪及持有第二級毒品罪。
（二）另被告先後二十餘次施用第一級毒品海洛因之犯行，均分別於緊接之時間，以
      相同之方法為之，觸犯構成要件相同之罪，顯各係基於概括犯意為之，應依連
      續犯之規定論以一罪，並依法加重其刑。
（三）又被告所犯上開二罪，犯意各別，行為互殊，罪名不同，應分論併罰。
（四）查被告於八十四年間因違反麻醉藥品管理條例案，經本院於八十四年六月十三
      日以八十四年度易字第一九○九號判處有期徒刑七月確定，另於同年間因違反
      肅清煙毒條例、麻醉藥品管理條例案件，經本院於八十五年一月三十一日以八
      十四年度訴字第三○一四號判決有期徒刑三年二月、八月，經定應執行有期徒
      刑三年六月確定，又於八十六年間再度違反肅清煙毒條例、麻醉藥品管理條例
      案件，針對違反肅清煙毒條例部分，經臺灣高等法院臺中分院於八十六年十二
      月二十三日以八十六年度上訴字第二六○二號判處有期徒刑三年六月確定，而
      違反麻醉藥品管理條例案件部分，則由本院於八十六年九月十八日以八十六年
      度訴字第二一九一號判處有期徒刑一年，經定應執行有期徒刑四年四月確定，
      前開各罪於九十三年十月八日執行完畢，有卷附之臺灣高等法院被告全國前案
      紀錄表、臺灣臺中地方法院檢察署刑案資料查註紀錄表可稽，其受有期徒刑之
      執行完畢，五內以內再犯有期徒刑以上之罪，為累犯，針對施用第一級毒品海
      洛因之部分，依法遞加重其刑，另施用第二級毒品甲基安非他命之部分，則依
      法加重其刑。
（五）爰審酌被告於九十一年間，因毒品危害防制條例案件，經本院裁定送勒戒處所
      實施觀察、勒戒後，認有繼續施用毒品之傾向，復經本院於九十一年二月七日
      以九十一年度毒聲字第四六○號裁定送強制戒治後，嗣於九十一年七月十五日
      經本院以九十一年度毒聲字第一八七三號裁定停止戒治所餘期間付保護管束，
      於九十二年三月二十六日期滿未經撤銷執行完畢，再經臺灣臺中地方法院檢察
      署檢察官於九十二年四月九日以九十二年度戒毒偵字第一五三號為不起訴處分
      確定等情，竟仍不知戒惕，再度違犯本件毒品危害防制條例第十條第一項及第
      二項之罪，無視於毒品對於自身健康之戕害及國家對於杜絕毒品犯罪之禁令；
      其犯罪之動機、目的單純；又施用毒品係自戕行為，犯罪手段平和，亦未因此
      而危害他人，所生損害非大；再考之其於犯後坦承犯行，態度良好，並參諸施
      用毒品者均有相當程度之成癮性及心理依賴，其犯罪心態與一般刑事犯罪之本
      質並不相同，應側重以適當之醫學治療及心理矯治處遇為宜等一切情狀，分別
      量處如主文所示之刑，並定其應執行之刑，以示懲儆。
（六）扣案之第一級毒品海洛因十九包，（經送驗結果均含第一級第六項毒品海洛因
      成分，淨重玖點壹貳公克【空包裝重伍點參肆公克】），有法務部調查局九十
      四年五月三十日調科壹字第120015642號鑑定通知書一紙附卷可考（見本院卷
      第二三頁），係毒品危害防制條例第二條第二項第一款所定之第一級毒品，屬
      違禁物，不問是否屬於被告所有，應依毒品危害防制條例第十八條第一項前段
      之規定宣告沒收並銷燬之。另扣得盛裝第一級毒品海洛因所用之Ａｉｒｗａｖ
      ｅｓ口香糖袋一個，為被告所有並分別盛裝其所施用之第一級毒品海洛因犯罪
      所用之物，業據被告供陳明確（見本院卷第三六頁），爰依刑法第三十八條第
      一項第二款規定，宣告沒收之。另扣案之新臺幣仟元紙鈔壹佰張，經被告否認
      與本件施用第一、二級毒品有關，且堅稱係為購買汽車所用（見本院卷第三六
      頁），此外亦查無積極證據足稽為被告供作本件施用第一、二級毒品海洛因、
      安非他命之用，均爰不另為沒收之諭知。
據上論斷，應依刑事訴訟法第二百七十三條之一第一項、第二百九十九條第一項前段
，毒品危害防制條例第十條第一項、第二項、第二十三條第二項、第十八條第一項前
段，刑法第十一條、第五十六條、第五十一條第五款、第四十七條、第三十八條第一
項第二款，判決如主文。
本案經檢察官簡豐年到庭執行職務
中    華    民    國      九十四      年     六     月       三十     日
                            臺灣臺中地方法院刑事第十二庭
                                    法  官  劉  兆  菊
右正本證明與原本無異。
如不服本判決，應於送達後十日內向本院提出上訴狀（須附繕本），上訴於臺灣高等
法院臺中分院。
                                    書記官
中    華    民    國      九十四      年      六    月       三十     日
附錄論罪科刑法條
毒品危害防制條例第十條施用第一級毒品者，處六月以上五年以下有期徒刑。
施用第二級毒品者，處三年以下有期徒刑。
